臺灣臺中地方法院刑事判決　　　　　　　 96年度易字第917號
公　訴　人　臺灣臺中地方法院檢察署檢察官
被　　　告　丁○○
　　　　　　　　　　現羈押於臺灣臺中看守所
上列被告因竊盜案件，經檢察官聲請簡易判決處刑（96年度偵字
第2326、2879號），本院沙鹿簡易庭認不宜以簡易判決處刑（96
年度沙簡字第112 號），移由本院刑事庭改依通常程序審理，判
決如下：
    主    文
丁○○竊盜，處有期徒刑貳月；又攜帶兇器竊盜，處有期徒刑柒
月。應執行有期徒刑捌月。扣案之鐵鎚、老虎鉗各壹支，均沒收
。
    事    實
一、丁○○各基於意圖為自己不法所有之犯意，分別於下列時、
    地，竊盜他人之物：
  (一)於民國95年12月31日15時許，騎乘車號TIB －220 號輕型機
    車，前往臺中縣后里鄉○○路99巷2 弄28號，現由臺中縣後
    備指揮部所管理舊眷村之空屋內，乘四下無人之際，徒手竊
    取屋內之塑膠水管16支、日光燈座2 座、塑膠水槽5 支及廢
    鐵1 批等物，得手後，將之搬運至機車踏板上，嗣於同日15
    時16分許，丁○○正欲騎乘機車離開現場之際，適為警方巡
    邏查獲，並扣得上開塑膠水管16支、日光燈座2 座、塑膠水
    槽5 支、廢鐵1 批（已交由臺中縣後備指揮部許騰峰領回）
    及自上開機車置物箱內扣得其所有之鐵鎚1 支、老虎鉗3 支
    。
  (二)復於96年1 月19日下午某時，騎乘上述機車，至臺中縣后里
    鄉○○路慈德巷，現由臺中縣後備指揮部所管理舊眷村之活
    動中心內，持客觀上足供兇器使用，對人之身體、生命及安
    全構成威脅之鐵鎚、老虎鉗各1 支，竊取活動中心內之鐵製
    輕鋼架120 公分長36支、79公分長4 支、62公分長39支、20
    公分長6 支，合計85支，得手後，將之放置在機車踏板上載
    運離開，嗣於同日13時15分許，行經臺中縣后里鄉○○路與
    梅里路口為警查獲，並扣得上開鐵製輕鋼架85支（已交由臺
    中縣後備指揮部甲○○領回）及其所有供竊盜使用之鐵鎚及
    老虎鉗各1 支。
二、案經臺中縣警察局大甲分局報告臺灣臺中地方法院檢察署檢
    察官偵查起訴。
    理    由
一、前揭事實欄(一)所載之竊盜犯行，業據被告丁○○於警詢、偵
    查中及本院審理時坦承不諱，核與證人即臺中縣後備指揮部
    代理人許騰峰於警詢中及本院準備程中所陳述之情節相符，
    並有現場照片11張及贓物領認保管單1 紙在卷可佐，足證被
    告之自白與事實相符，此部分事證明確，犯行洵堪認定。
二、訊據被告雖坦承在活動中心竊取鐵製輕鋼架85支及為警在機
    車置物箱內查獲其所有之鐵鎚及老虎鉗各1 支之事實不諱，
    惟矢口否認有何攜帶兇器竊盜之犯行，辯稱：鐵鎚及老虎鉗
    是伊工作的工具，竊盜的時候沒有拿出來用，伊只有去撿廢
    鐵沒有帶工具云云。惟查：被告確有攜帶兇器竊取鐵製輕鋼
    架之犯行，業據證人即查獲員警乙○○於本院審理時證稱：
    伊當天問被告用什麼東西偷鐵製輕鋼架，被告說用老虎鉗及
    鐵鎚去敲打的。當時被告的手有受傷。老虎鉗是放在被告衣
    服的口袋，被告自己拿出來的，而鐵鎚是在機車查獲的等語
    （見本院審理卷第35頁）甚詳；再者觀諸本案遭竊之鐵製輕
    鋼架兩端斷裂面均扭曲變形，並呈新穎及不規則形狀，顯然
    係甫遭受鐵鎚、老虎鉗等硬物敲打、扭曲及施力所造成，而
    非徒手竊取無疑，有現場及鐵製輕鋼架照片10張附卷（見中
    縣甲警偵字第0960 0302 73號卷第15頁至第19頁）可稽，核
    與被告先後於警詢（見上開警卷第4 頁至第5 頁）及偵查中
    （見96年度偵字第2879號卷第11頁）所供承：警方所起出之
    鐵鎚、老虎鉗各1 支是伊作為撬開、切斷鐵製輕鋼架使用。
    伊今日下午某時，拿老虎鉗及鐵鎚到后里鄉活動中心去竊取
    鐵製輕鋼架等語相符。此外，並經證人即臺中縣後備指揮部
    代理人甲○○於警詢中指述綦詳，復有扣案之被告所有供其
    竊盜使用之老虎鉗及鐵鎚各1 支可佐，現場照片10張及贓物
    領認保管單1 紙在卷可按。故被告上述事後所辯，要屬卸責
    之詞，並無可採，此部分事證明確，犯行洵堪認定。
三、按刑法第321 條第1 項第3 款之攜帶兇器竊盜，係以行為人
    攜帶兇器竊盜為其加重構成要件，所謂兇器種類並無限制，
    凡客觀上足以危害生命、身體、對安全構成威脅、具有危險
    性之器具皆屬之，且祇須行竊時攜帶此種具有危險性之兇器
    為已足，不以攜帶之初有行兇之故意為必要。（最高法院著
    有79年度臺上字第5253號判例意旨參照）。查被告持鐵鎚、
    老虎鉗各1 支竊取上述活動中心內之鐵製輕鋼架，該鐵鎚及
    老虎鉗均為鋼鐵材質，質地堅硬，客觀上可供敲擊他人身體
    使用，並足使人之生命、身體受有危害，洵堪認定為兇器至
    明。故核被告就事實欄(一)之部分所為，係犯刑法第320 條第
    1 項之普通竊盜罪；就事實欄(二)之部分所為，係犯刑法第32
    1 條第1 項第3 款之攜帶兇器竊盜罪。公訴人雖認被告就事
    實欄(一)之部分所為，係犯刑法第321 條第1 項第3 款之攜帶
    兇器竊罪云云。訊據被告堅決否認有何攜兇器竊盜之犯行，
    辯稱：塑膠管是伊在後面拿的，電箱鐵板是放在地上或牆壁
    ，塑膠水槽是在放在地上，日光燈座伊用鐵線把它勾下來，
    固定窗簾的鐵架是在後面水溝撿到，伊在現場撿地上的磚頭
    把塑膠水管敲斷，並沒有拿鐵鎚出來敲等語。經查：警方雖
    自上開機車置物箱內扣得被告所有之鐵鎚1 支及老虎鉗3 支
    在案，但依證人即查獲員警丙○○於本院審理時證稱：查獲
    時伊有聽到金屬的聲音，但不能確定是何種工具敲打。被告
    停機車的位置與被告偷東西的距離約有10幾公尺，走路不用
    1 分鐘。伊判斷有人在那邊拆東西，就尋聲找上去看到被告
    騎機車正要離開等語（見本院審理卷第30頁至第31頁）以觀
    ，足見證人丙○○並未見聞被告竊盜上述物品時，有何使用
    扣案之鐵鎚及老虎鉗等工具之過程，尚難以其上開證詞，遽
    為不利於被告認定之憑據。再者觀諸扣案之塑膠水管16支、
    日光燈座2 座、塑膠水槽5 支及廢鐵1 批之材質及外觀而言
    ，塑膠水管及塑膠水槽均非金屬材質，依常理而言並非以鐵
    鎚或老虎鉗敲斷為唯一選擇；而廢鐵1 批，實則係包含電箱
    金屬外殼、廢棄固定窗簾之金屬架等物，而該金屬外殼及金
    屬架外觀均為平整，並未有受老虎鉗、鐵鎚敲擊及撬開所造
    成之扭曲變形等痕跡存在，亦有照片2 張附卷（見中縣引警
    偵字第0950034681號卷第21頁）可佐。另依前述證人丙○○
    之證述，被告所停放上開機車之地點與竊盜之地方間距離有
    10 幾 公尺之遠，尚難認定被告隨時可取出機車置物箱內之
    老虎鉗及鐵鎚等工具使用，而認其有何攜帶兇器竊盜之犯行
    可言。綜上所述，被告所辯：未使用上述工具竊取扣案物等
    語，自屬有據，所言應可採信。從而公訴人認被告此部分涉
    有攜帶兇器竊盜云云，尚有未洽，惟其起訴之基本社會事實
    相同，爰依法變更起訴法條。被告所犯上開二罪間，犯意各
    別，罪名不同，應分論併罰。爰審酌被告前無不良前科，素
    行良好，其正值壯年，身體健康，竟不思以自己勞力，賺取
    金錢，竟以上述方法竊取他人之物品，影響社會治安及大眾
    財產安全，及臺中縣後備指揮部之代理人許騰峰於本院審理
    時表示願意原諒被告，不再追究其竊盜之刑責，及被告僅坦
    承部分竊盜犯行，而否認攜帶兇器竊取鐵製輕鋼架之犯行，
    犯罪後態度不佳等一切情狀，分別量處如主文所示之刑，並
    定其應執行刑，以示懲儆。公訴檢察官雖對被告具體求處有
    期徒刑7 月及8 月，惟本院於考量被告素行、其犯罪情節及
    所竊盜之物品價值尚非十分昂貴，暨被告犯罪後之態度等情
    狀，認對被告處予主文所示之刑罰，已足生懲儆之效，檢察
    官具體求刑之刑度稍嫌過重，併予敘明。扣案之鐵鎚及老虎
    鉗各1 支，係被告所有並供其竊盜所用之物，業據被告供明
    在卷，應依刑法第38條第1 項第2 款之規定宣告沒收之。
四、至於扣案之鐵鎚1 支、老虎鉗3 支，雖被告坦承為其所有，
    但被告並未以之為竊盜工具，且該工具均係非違禁物，依法
    自不得宣告沒收，公訴人聲請本院依法宣告沒收，尚有未洽
    ，併此敘明。
據上論斷，應依刑事訴訟法第452 條、第299 條第1 項前段、第
300 條，刑法第320 條第1 項、第321 條第1 項第3 款、第51條
第5款、第38條第1項第2款，判決如主文。
中　　華　　民　　國　　96　　年　　4 　　月　　10　　日
                  刑事第三庭  審判長　法  官  唐光義
                                    　法  官  郭妙俐
                                      法  官  楊萬益
上正本證明與原本無異。
如不服本判決，應於送達後十日內向本院提出上訴狀（須附繕
本），上訴於台灣高等法院台中分院。
                                      書記官  李國敬
中　　華　　民　　國　　96　　年　　4 　　月　　10　　日
附錄論罪科刑法條
中華民國刑法第320條
（普通竊盜罪、竊佔罪）
意圖為自己或第三人不法之所有，而竊取他人之動產者，為竊盜
罪，處 5 年以下有期徒刑、拘役或 5 百元以下罰金。
意圖為自己或第三人不法之利益，而竊佔他人之不動產者，依前
項之規定處斷。
前二項之未遂犯罰之。
中華民國刑法第321條
（加重竊盜罪）
犯竊盜罪而有左列情形之一者，處 6 月以上、 5 年以下有期徒
刑：
一  於夜間侵入住宅或有人居住之建築物、船艦或隱匿其內而犯
    之者。
二  毀越門扇、牆垣或其他安全設備而犯之者。
三  攜帶兇器而犯之者。
四  結夥三人以上而犯之者。
五  乘火災、水災或其他災害之際而犯之者。
六  在車站或埠頭而犯之者。
前項之未遂犯罰之。
